臺灣桃園地方法院刑事判決      
111年度簡上字第54號
上  訴  人  臺灣桃園地方檢察署檢察官 
被      告  徐瑞良（原名徐永海）



                    （另案於法務部○○○○○○○○○執                         行中）
上列上訴人因被告詐欺等案件，不服本院於中華民國110年11月1
7日所為110年度審簡字第500號第一審刑事簡易判決（偵查案號
：110年度偵字第11673號），提起上訴，本院管轄之第二審合議
庭判決如下：
    主  文
上訴駁回。
    事實及理由
一、按被告於第二審經合法傳喚，無正當之理由不到庭者，得不
    待其陳述，逕行判決；對於簡易判決不服而上訴者，得準用
    前開規定，刑事訴訟法第371條、第455條之1第3項分別定有
    明文。查被告徐瑞良經本院合法傳喚，無正當理由未到庭，
    此有被告徐瑞良表明不願到庭之意見表、本院送達證書、刑
    事報到單在卷可稽（見本院卷第109頁、第113頁至第115頁
    ），爰不待其陳述而為一造辯論判決，合先敘明。
二、本案經本院審理結果，認原審以被告徐瑞良犯刑法第337條
    之侵占遺失物罪、第339條第3項、第1項之詐欺取財未遂罪
    、第339條第1項之詐欺取財罪、第339條第2項之詐欺得利罪
    ，除侵占遺失物罪外，均為累犯，事證明確，適用刑事訴訟
    法第449條第2項、第3項、第454條第1項等規定逕以簡易判
    決處刑，並審酌被告於拾得告訴人許芳穎之中信銀行、郵局
    金融卡2張後，竟未交付警方處理或物歸原主，而予以侵占
    入己；又冒用告訴人名義持前開金融卡前往商店及旅館消費
    詐取財物，實屬不該；惟念其犯後坦承犯行，堪認尚有悔意
    ，惟迄未與告訴人達成和解並賠償其所受損害，兼衡其犯罪
    之動機、目的、手段、情節，並考量被告高職畢業之教育程
    度、小康之家庭經濟狀況，暨其自陳入監前從事航太相關工
    作，月入新臺幣（下同）3萬多元，需要扶養父母等一切情
    狀，且敘明被告詐得如附表編號3至7刷卡金額（新臺幣）欄
    及財物及利益欄所示之財物及利益，均應依刑法第38條之1
    第1項、第3項規定，宣告沒收，於全部或一部不能沒收或不
    宜執行沒收時，追徵其價額；侵占之郵局金融卡1張雖為其
    犯罪所得，然因已合法發還告訴人，依刑法第38條之1第5項
    規定，不予宣告沒收；至於侵占告訴人所有之上開麥當勞甜
    心卡、中信銀行金融卡各1張，固屬被告犯罪所得，惟業經
    被告丟棄而未予扣案，審酌麥當勞甜心卡及中信金融卡本身
    價值低廉，亦非屬違禁物，欠缺刑法上之重要性，爰依刑法
    第38條之2第2項規定，不予宣告沒收或追徵，各量處如附表
    編號1 至7「宣告罪刑及沒收」欄所示之刑及沒收之諭知，
    及諭知易服勞役及易科罰金之折算標準，並就有期徒刑部分
    ，定應執行有期徒刑8月，暨諭知易科罰金之折算標準，核
    其認事用法，俱無違誤，量刑亦屬妥適，應予維持，除證據
    部分補充被告於本院準備程序之自白（本院卷第92頁頁）外
    ，餘均引用附件刑事簡易判決所載之事實、證據及理由。
三、上訴人即檢察官上訴意旨略以：被告為貪圖不法利益，於拾
    得告訴人之中國信託商業銀行金融卡、郵局金融卡2張後，
    竟未交付警方處理或物歸原主，而予以侵占入己；又冒用告
    訴人名義持前開金融卡前往商店及旅館消費詐取財物，對告
    訴人損害甚鉅，又未與告訴人達成和解、賠償告訴人所受損
    害，犯後態度實屬惡劣，原審判決就被告犯上開7罪，僅定
    應執行有期徒刑8月，形式上雖未違反法定外部界限，然所
    定應執行刑之刑度僅略高於各刑合併之刑期二分之一，無異
    使上開被告本案多數犯行完全未受處罰，致被告所犯案件越
    多，則後犯案件實際所判處之刑度越輕，將使被告心存僥倖
    ，有違刑罰之公平性，背離一般人民之法律期待，此外，對
    於其他從事相同犯罪之人亦無嚇阻犯罪功能，更強化其他犯
    罪者之僥倖心態，顯難達到刑罰個別預防及一般預防之效果
    ，從而，原審判決有悖刑法公平正義理念之貫徹，實有不當
    鼓勵犯罪之虞，自非妥適，爰依法提起上訴，請撤銷原判決
    ，另為適法之裁判等語。經查：
（一）按量刑輕重，係屬事實審法院得依職權自由裁量之事項，
      苟已斟酌刑法第57條各款所列情狀而未逾越法定刑度，不
      得遽指為違法。是法官於個案審判時，依個案情節加以審
      酌量刑，倘無裁量濫用情事，要難謂其有不當之處。又按
      數罪併罰，分別宣告多數有期徒刑者，於各刑中之最長期
      以上，各刑合併之刑期以下，定其刑期，但不得逾30年，
      刑法第51條第5款定有明文。乃因刑罰之科處，應以行為
      人之責任為基礎，考量人之生命有限，刑罰對被告造成之
      痛苦程度，係以刑度增加而生加乘成效果，而非等比方式
      增加，如以實質累加方式執行，刑責恐將偏重過苛，不符
      現代刑事政策及刑罰之社會功能，故透過定應執行刑程序
      ，採限制加重原則，授權法官綜合斟酌被告犯罪行為之不
      法與罪責程度、各罪彼此間之關聯性（例如數罪犯罪時間
      、空間、各行為所侵害法益之專屬性或同一性、數罪對法
      益侵害之加重效應等）、數罪所反應被告人格特性與傾向
      、對被告施以矯正之必要性等，妥適裁量最終具體應實現
      之刑罰，以符罪責相當之要求。因此，法院於酌定執行刑
      時，應體察法律恤刑之目的，為妥適之裁量，俾符合實質
      平等原則，否則有悖於公平正義，即有裁量權行使不當之
      違失（最高法院105年度台抗字第626號、104年度台抗字
      第836號裁定意旨參照）。刑法第57條之規定，係針對個
      別犯罪為科刑裁量時，明定科刑基礎及尤應注意之科刑裁
      量事項，屬宣告刑之酌定。至數罪併罰合併定應執行刑之
      制度目的，在就所犯數罪，以各罪宣告刑為基礎，合併後
      綜合評價犯罪人最終應具體實現多少刑罰，方符合罪責相
      當要求並達刑罰目的。足見宣告刑與應執行刑有別，其應
      裁量事項，論理上應有不同。刑法第51條明定數罪併罰之
      方法，就宣告多數有期徒刑者，於該條第5款所定界限內
      ，其衡酌之裁量因子為何，法無明文。惟依其制度目的，
      應綜合評價各罪類型、關係、法益侵害之綜合效果，考量
      犯罪人個人特質，認應對之具體實現多少刑度，即足達到
      矯治教化之必要程度，並符罪責相當原則，以緩和宣告刑
      可能存在之不必要嚴苛（最高法院107年度台抗字第1301
      號裁定意旨參照）。
（二）原審審酌被告於拾得告訴人之中信銀行、郵局金融卡2張
      後，竟未交付警方處理或物歸原主，而予以侵占入己；又
      冒用告訴人名義持前開金融卡前往商店及旅館消費詐取財
      物，實屬不該；惟念其犯後坦承犯行，堪認尚有悔意，惟
      迄未與告訴人達成和解並賠償其所受損害，兼衡其犯罪之
      動機、目的、手段、情節，並考量被告高職畢業之教育程
      度、小康之家庭經濟狀況，暨其自陳入監前從事航太相關
      工作，月入3萬多元，需要扶養父母等一切情狀，且敘明
      被告詐得如附表編號3至7刷卡金額（新臺幣）欄及財物及
      利益欄所示之財物及利益，均應依刑法第38條之1第1項、
      第3項規定，宣告沒收，於全部或一部不能沒收或不宜執
      行沒收時，追徵其價額；侵占之郵局金融卡1張雖為其犯
      罪所得，然因已合法發還告訴人，依刑法第38條之1第5項
      規定，不予宣告沒收；至於侵占告訴人所有之上開麥當勞
      甜心卡、中信銀行金融卡各1張，固屬被告犯罪所得，惟
      業經被告丟棄而未予扣案，審酌麥當勞甜心卡及中信金融
      卡本身價值低廉，亦非屬違禁物，欠缺刑法上之重要性，
      爰依刑法第38條之2第2項規定，不予宣告沒收或追徵，各
      量處如附表編號1至7「宣告罪刑及沒收」欄所示之刑及沒
      收之諭知，及諭知易服勞役及易科罰金之折算標準，並就
      有期徒刑部分，定應執行有期徒刑8月，暨諭知易科罰金
      之折算標準。參諸附表編號2至7所示之犯行，被告係在同
      1日不同時間，分別持中信銀行、郵局金融卡消費，其中
      編號2之部分未能詐得財物，其餘編號3至7之消費金額均
      不多，分別僅為1000元、400元、1,000元、10元、185元
      ，可見原審判決所定之執行刑，顯已考量各罪間侵害法益
      之異同、侵害法益之時間、空間之密接程度薄弱之特質，
      以求罪責之相當與妥適，經核原審認事用法並無違誤，且
      就量刑部分，顯係以被告之責任為基礎，並具體斟酌刑法
      第57條所列情形而為量定，從形式上觀察，原審判決並無
      量刑過低、定執行刑過低、逾越定執行刑內外部界線之瑕
      疵或違背法令之情形可言。
（三）檢察官雖以上揭理由認原審所定應執行刑之刑度僅略高於
      各刑合併之刑期二分之一，應執行刑與各罪所處合併刑期
      顯不相當云云。然刑法於廢除連續犯後，固已無成立裁判
      上一罪或實質上一罪之空間，故應綜合考量數罪間侵害法
      益之異同、侵害法益之時間、空間之密接程度，並注意刑
      罰邊際效應隨刑期而遞減，行為人所生痛苦程度隨刑期而
      遞增之情形，行為人之人格及各罪間之關係，如以實質累
      加方式執行，刑責恐將偏重過苛，不符現代刑事政策及刑
      罰之社會功能，並體察法律恤刑之目的，考量行為人復歸
      社會之可能性，妥適裁量最終具體應實現之刑罰，故在法
      定範圍內以較寬容之角度定其應執行刑，較諸單純從各罪
      刑度為數字加總後略減之機械式算法，應更能接近刑罰規
      範之目的。綜上，檢察官以前開事由提起上訴，為無理由
      ，應予駁回。
據上論斷，應依刑事訴訟法第455 條之1 第1 項、第3 項、第36
8 條、第373 條，判決如主文。
本案經檢察官吳建蕙提起公訴，及經檢察官林欣怡提起上訴，並
經檢察官黃鈺斐到庭執行職務。
中　　華　　民　　國　　111 　年　　7 　　月　　7 　　日
                  刑事第六庭  審判長法  官  劉淑玲
                                    法  官  何啓榮
                                    法  官  何宇宸
以上正本證明與原本無異。
不得上訴。
                                    書記官  趙于萱
中　　華　　民　　國　　111 　年　　7 　　月　　7 　　日
附錄本案論罪科刑法條：
中華民國刑法第337條
意圖為自己或第三人不法之所有，而侵占遺失物、漂流物或其他
離本人所持有之物者，處 5 百元以下罰金。
中華民國刑法第339條
意圖為自己或第三人不法之所有，以詐術使人將本人或第三人之
物交付者，處五年以下有期徒刑、拘役或科或併科五十萬元以下
罰金。
以前項方法得財產上不法之利益或使第三人得之者，亦同。
前二項之未遂犯罰之。
附表：
編號 時間 地點 商店 金融卡 刷卡金額(新臺幣) 財物及利益 宣告罪刑及沒收 1 109 年11月15日下午3 時許 桃園市○○區○○路00號遠東百貨股份有限公司桃園分公司外     徐瑞良犯侵占遺失物罪，處罰金新臺幣伍仟元，如易服勞役，以新臺幣壹仟元折算壹日。 2 109 年11月15日下午3 時14分許 桃園市○○區○○路0 段 000 號 全家大義店 中信銀行 - - 徐瑞良犯詐欺取財未遂罪，累犯，處有期徒刑貳月，如易科罰金，以新臺幣壹仟元折算壹日。  同日下午3 時17分許        同日下午4時許       3 同日下午4時許 同上 同上 郵局 500元 儲值 徐瑞良犯詐欺取財罪，累犯，處有期徒刑參月，如易科罰金，以新臺幣壹仟元折算壹日。未扣案之犯罪所得新臺幣壹仟元沒收，於全部或一部不能沒收或不宜執行沒收時，追徵其價額。  同日下4 時1 分許 同上 同上 郵局 500元 儲值  4 同日下午5 時55分許 桃園市○○區○○路0 號 全家中壢站前店 同上 400元 購物 徐瑞良犯詐欺取財罪，累犯，處有期徒刑參月，如易科罰金，以新臺幣壹仟元折算壹日。未扣案之犯罪所得新臺幣肆佰元沒收，於全部或一部不能沒收或不宜執行沒收時，追徵其價額。 5 同日晚間7時許 桃園市○○區○○路0 段000 號 中壢上海商務旅館 同上 1,000元 住宿 徐瑞良犯詐欺得利罪，累犯，處有期徒刑參月，如易科罰金，以新臺幣壹仟元折算壹日。未扣案之犯罪所得新臺幣壹仟元沒收，於全部或一部不能沒收或不宜執行沒收時，追徵其價額。 6 同日晚間9 時8分許 桃園市○○區○○路00 號 全家中壢新美店 同上 10元 飲料 徐瑞良犯詐欺取財罪，累犯，處有期徒刑參月，如易科罰金，以新臺幣壹仟元折算壹日。未扣案之犯罪所得飲料壹瓶沒收，於全部或一部不能沒收或不宜執行沒收時，追徵其價額。 7 同日晚間9時許 桃園市中壢區某地 寶雅 同上 185元 口罩、帽子 徐瑞良犯詐欺取財罪，累犯，處有期徒刑參月，如易科罰金，以新臺幣壹仟元折算壹日。未扣案之犯罪所得口罩、帽子均沒收，於全部或一部不能沒收或不宜執行沒收時，追徵其價額。 
附件：
臺灣桃園地方法院刑事簡易判決
                                   110年度審簡字第500號
公　訴　人　臺灣桃園地方檢察署檢察官
被　　　告　徐瑞良（原名徐永海）
                    男　民國00年0月00日生
                    身分證統一編號：Z000000000號 
                    住桃園市○○區○○街000號
                    居桃園市○○區○○○街000 號2 樓（另
                    案於法務部○○○○○○○執行中）
上列被告因詐欺等案件，經檢察官提起公訴（110 年度偵字第11
673 號），被告自白犯罪，本院認為宜以簡易判決處刑，經合議
庭裁定，爰不經通常審判程序，逕以簡易判決程序處刑如下：
    主  文
徐瑞良犯侵占遺失物罪，處罰金新臺幣伍仟元，如易服勞役，以
新臺幣壹仟元折算壹日；又犯如附表編號1 至6 「宣告罪刑及沒
收」欄所示之罪，各處如附表編號1 至6 「宣告罪刑及沒收」欄
所示之刑及沒收之諭知。應執行有期徒刑捌月，如易科罰金，以
新臺幣壹仟元折算壹日。
    事  實
一、徐瑞良於民國109 年11月15日下午3 時許，在位於桃園市○○
    區○○路00號遠東百貨股份有限公司桃園分公司外，拾獲許芳
    穎遺失內含中國信託商業銀行（下稱中信銀行）之金融卡、
    中華郵政股份有限公司之（下稱郵局）金融卡及麥當勞甜心
    卡各1 張之卡片夾1 個，竟意圖為自己不法之所有，基於侵
    占遺失物之犯意，將前開物品侵占入己。並分別持該中信銀
    行及郵局之金融卡為下列行為：
（一）意圖為自己不法所有而基於詐欺取財之犯意，於如附表編
      號1 所示之時間、地點，基於詐欺取財之犯意，於附表編
      號1 所示時間、地點，以附表編號1 所示金融卡刷卡消費
      ，但因帳戶餘額不足刷卡未成功而未遂。
（二）意圖為自己不法所有而基於詐欺取財之犯意，於如附表編
      號2 至6 所示之時間、地點，基於詐欺取財之犯意，於附
      表編號2 至6 所示時間、地點，以附表編號2 至6 所示金
      融卡刷卡消費如附表編號2 至6 所示金額使附表編號2 至
      6 所示商店店員、郵局人員誤認係持卡人本人刷卡消費，
      而交付附表編號2 至6 所示財物及利益，足以生損害於許
      芳穎、附表編號2 至6 所示商店、郵局及財團法人聯合信
      用卡處理中心對於金融卡交易管理之正確性。嗣許芳穎接
      到中信銀行刷卡消費失敗通知，始知上開物品遺失而報警
      查獲。
二、案經許芳穎訴由桃園市政府警察局八德分局報告臺灣桃園地
    方檢察署檢察官偵查起訴。
    理  由
一、上揭犯罪事實，業據被告徐瑞良分別於警詢、偵訊、本院準
    備程序時均坦承不諱，核與證人即告訴人許芳穎於警詢、本
    院準備程序時證述之情節大致相符，並有告訴人郵局帳戶交
    易明細、贓物認領保管單、桃園市政府警察局八德分局扣押
    筆錄、扣押物品目錄表、桃園市政府警察局八德分局四維派
    出所受理各類案件紀錄表、桃園市政府警察局八德分局四維
    派出所受理刑事案件報案三聯單各1 份、監視器錄影截取照
    片共12張等在卷可稽，足徵被告之前揭任意性自白均核與事
    實相符，應堪採信。從而，本件事證已臻明確，被告犯行堪
    以認定，應予以依法論科。
二、論罪科刑：
（一）核被告就事實欄一、所為，係犯刑法第337 條之侵占遺失
      物罪；就附表編號1 所為【事實欄一、（一）部分】，係
      犯刑法第339 條第3 項、第1 項之詐欺取財未遂罪；就如
      附表編號2 、3 、5 、6 所為【事實欄一、（二）部分】
      ，均係犯刑法第339 條第1 項之詐欺取財罪；就附表編號
      4 所為【事實欄一、（二）部分】，係犯刑法第339 條第
      2 項之詐欺得利罪。被告持上開中信銀行金融卡，於附表
      編號1 【事實欄一、（一）部分】所示之時間接續為刷卡
      行為及持上開郵局金融卡，於附表編號2 【事實欄一、（
      二）部分】所示之時間接續為儲值行為，均係本於利用所
      侵占之告訴人許芳穎之上開金融卡以取得財物之目的，於
      同日相連及密切接近之時間實施，手法相同，侵害同一法
      益，各自行為之獨立性極為薄弱，依一般社會健全觀念，
      在時間差距上難以強行分開，應各自視為數個舉動之接續
      施行，各自合為包括之一行為予以評價，而各論以接續犯
      之一罪。被告所犯上開侵占遺失罪（1 罪）、詐欺取財未
      遂罪（1 罪）、詐欺得利罪（1 罪）、詐欺取財罪（共4
      罪）等7 罪，犯意各別，行為互殊，應予分論併罰。
（二）被告前因①竊盜案件，經本院以95年度易字第1817號分別
      判處有期徒刑3 月、7 月，應執行有期徒刑1 年確定，經
      本院96年度聲減字第143 號裁定減刑，各減其宣告刑2 分
      之1 ，應執行有期徒刑6 月，於96年9 月9 日縮刑期滿執
      行完畢；又因②搶奪案件，經本院以96年度易字第732 號
      判決判處有期徒刑9 月確定；③詐欺案件，經本院以97年
      度審易字第592 號分別判處有期徒刑4 月（共19罪），應
      執行有期徒刑3 年，上訴後，經臺灣高等法院以97年度上
      易字第1985號判決駁回上訴確定；④詐欺案件，經本院以9
      7年度審易字第837 號分別判處有期徒刑4 月（共5 罪）
      ，應執行有期徒刑10月確定；⑤詐欺案件，經本院以97年
      度易字第582 號分別判處有期徒刑4 月（共2 罪）、4 月
      （共13罪）、3 月，應執行有期徒刑4 年6 月，上訴後，
      經臺灣高等法院以97年度上易字第2312號判決駁回上訴確
      定；⑥詐欺案件，經本院以97年度審易字第1504號分別判
      處有期徒刑4 月確定。上開②案件，嗣經本院以97年度聲
      減字第413 號裁定減刑，減其宣告刑2 分之1 ，並與上開
      ①案件定應執行有期徒刑10月確定；上開③至⑥罪刑，嗣經
      本院以100 年度聲字第1954號裁定應執行有期徒刑8 年1 
      月確定，入監接續執行後，於105 年5 月11日假釋出監，
      所餘刑期交付保護管束，業於105 年9 月2 日保護管束期
      滿，未經撤銷假釋，其未執行之刑，以已執行論而執行完
      畢等情，有臺灣高等法院被告前案紀錄表1 份在卷可按，
      被告於受前揭有期徒刑執行完畢後，5 年以內故意再犯本
      案如附表編號1 至6 所示詐欺取財、詐欺得利、詐欺取財
      未遂罪等有期徒刑以上之各罪，均為累犯，並依司法院大
      法官會議釋字第775 號解釋意旨，衡酌被告前已因詐欺案
      件而入監執行，於5 年內故意再犯同為詐欺案件，顯見未
      能記取前案科刑之教訓，其對於刑罰之反應力顯然薄弱。
      本院審酌上情，認其所犯如附表編號1 至6 所示詐欺取財
      、詐欺得利、詐欺取財未遂罪【即事實欄一、（一）、（
      二）部分】，均依刑法第47條第1 項之規定加重其刑。至
      其所犯事實欄一之侵占遺失物罪部分，屬專科罰金刑之罪
      ，並非有期徒刑以上之罪，自不構成累犯，附此敘明。
（三）如附表編號1 所示之該次，被告已著手於詐欺取財犯罪行
      為之實行而不遂，為未遂犯，爰依刑法第25條第2 項規定
      減輕其刑，並應依法先加重而後減輕之。
（四）爰審酌被告於拾得告訴人許芳穎之中信銀行、郵局金融卡
      2 張後，竟未交付警方處理或物歸原主，而予以侵占入己
      ；又冒用告訴人名義持前開金融卡前往商店及旅館消費詐
      取財物，實屬不該；惟念其犯後坦承犯行，堪認尚有悔意
      ，惟迄未與告訴人達成和解並賠償其所受損害，兼衡其犯
      罪之動機、目的、手段、情節，並考量被告高職畢業之教
      育程度、小康之家庭經濟狀況，暨其自陳入監前從事航太
      相關工作，月入新臺幣（下同）3 萬多元，需要扶養父母
      等一切情狀，分別量處如主文所示之刑，各諭知易服勞役
      及易科罰金之折算標準，並就有期徒刑部分，定其應執行
      之刑暨諭知易科罰金之折算標準。
四、沒收：
（一）被告詐得如附表編號2 、3 、5 、6 刷卡金額（新臺幣）
      欄及財務及利益欄所示之款項及財物，均未扣案，業據被
      告供承明確，自應依刑法第38條之1 第1 項、第3 項規定
      ，就此部分之犯罪所得均予以沒收，如全部或一部不能沒
      收或不宜執行沒收時，追徵其價額。
（二）被告詐得如附表編號4 財物及利益欄所示之利益，係其持
      卡消費住宿，而獲取免支付刷卡金之財產上利益（未扣案
      ），自應依刑法第38條之1 第3 項規定，追徵此部分之價
      額即1,000 元。
（三）被告侵占之郵局金融卡1 張雖為其犯罪所得，然因已合法
      發還告訴人，有贓物認領保管單在卷可稽（見偵字卷第11
      673 號卷第41頁），依刑法第38條之1 第5 項規定，不予
      宣告沒收。至被告侵占告訴人許芳穎所有之上開麥當勞甜
      心卡、中信銀行金融卡各1 張，固屬被告犯罪所得，惟業
      經被告丟棄而未予扣案，審酌麥當勞甜心卡及中信金融卡
      本身價值低廉，亦非屬違禁物，欠缺刑法上之重要性，爰
      依刑法第38條之2 第2 項規定，不予宣告沒收或追徵，併
      予敘明。
五、依刑事訴訟法第449 條第2 項、第3 項、第454 條第1 項，
    逕以簡易判決處刑如主文。
六、如不服本判決，應於判決送達後20日內，向本院合議庭提出
    上訴狀（須附繕本）。
中    華    民    國   110    年     11    月   17   日
                    刑事審查庭  法  官  林慈雁
以上正本證明與原本無異。
如不服本判決，應於判決送達後20日內向本院提出上訴狀（應附
繕本）。
                                書記官  吳秉翰
中　　華　　民　　國　 110　　年　　11　　月　　17　　日
附錄本判決論罪法條全文：
所犯法條：
中華民國刑法第337條
意圖為自己或第三人不法之所有，而侵占遺失物、漂流物或其他
離本人所持有之物者，處 5 百元以下罰金。
中華民國刑法第339條
意圖為自己或第三人不法之所有，以詐術使人將本人或第三人之
物交付者，處五年以下有期徒刑、拘役或科或併科五十萬元以下
罰金。
以前項方法得財產上不法之利益或使第三人得之者，亦同。
前二項之未遂犯罰之。
附表：
編號 時間 地點 商店 金融卡 刷卡金額(新臺幣) 財物及利益 宣告罪刑及沒收 1 109 年11月15日下午3 時14分許 桃園市○○區○○路0 段 000 號 全家大義店 中信銀行 - - 被告徐瑞良犯詐欺取財未遂罪，累犯，處有期徒刑貳月，如易科罰金，以新臺幣壹仟元折算壹日。  同日下午3 時17分許同日下午4時許       2 同日下午4時許 同上 同上 郵局 500元 儲值 被告徐瑞良犯詐欺取財罪，累犯，處有期徒刑參月，如易科罰金，以新臺幣壹仟元折算壹日。未扣案之犯罪所得新臺幣壹仟元沒收，於全部或一部不能沒收或不宜執行沒收時，追徵其價額。  同日下4 時1 分許 同上 同上 郵局 500元 儲值  3 同日下午5 時55分許 桃園市○○區○○路0 號 全家中壢站前店 同上 400元 購物 被告徐瑞良犯詐欺取財罪，累犯，處有期徒刑參月，如易科罰金，以新臺幣壹仟元折算壹日。未扣案之犯罪所得新臺幣肆佰元沒收，於全部或一部不能沒收或不宜執行沒收時，追徵其價額。 4 同日晚間7時許 桃園市○○區○○路0 段000 號 中壢上海商務旅館 同上 1,000元 住宿 被告徐瑞良犯詐欺得利罪，累犯，處有期徒刑參月，如易科罰金，以新臺幣壹仟元折算壹日。未扣案之犯罪所得新臺幣壹仟元沒收，於全部或一部不能沒收或不宜執行沒收時，追徵其價額。 5 同日晚間9 時8分許 桃園市○○區○○路00 號 全家中壢新美店 同上 10元 飲料 被告徐瑞良犯詐欺取財罪，累犯，處有期徒刑參月，如易科罰金，以新臺幣壹仟元折算壹日。未扣案之犯罪所得飲料壹瓶沒收，於全部或一部不能沒收或不宜執行沒收時，追徵其價額。 6 同日晚間9時許 桃園市中壢區某地 寶雅 同上 185元 口罩、帽子 被告徐瑞良犯詐欺取財罪，累犯，處有期徒刑參月，如易科罰金，以新臺幣壹仟元折算壹日。未扣案之犯罪所得口罩、帽子均沒收，於全部或一部不能沒收或不宜執行沒收時，追徵其價額。